【裁判字號】    89,上易,3867
【裁判日期】    891205
【裁判案由】    毀損
【裁判全文】
臺灣高等法院刑事判決                          八十九年度上易字第三八六七號
    上  訴  人
    即  被  告  甲○○
右上訴人因毀損案件，不服臺灣板橋地方法院八十九年度易字第一六八三號，中華民
國八十九年八月二十四日第一審判決（起訴案號：臺灣板橋地方法院檢察署八十九年
度偵字第五八七七號）及移請併案審理 (臺灣板橋地方法院檢察署八十九年度偵字第
一一五三一、第一二二八八號)提起上訴，本院判決如左：
    主  文
上訴駁回。
    事實及理由
一、本案經本院審理結果，認為第一審判決被告甲○○犯刑法第三百五十四條毀損罪
    ，處有期徒刑四月，如易科罰金，以三百元折算一日，認事用法及量刑均無不當
    ，應予維持，並引用第一審判決書記載之事實、證據及理由，至於原審判決書，
    因當事人均已執有，為避免浪費國家、社會之有限資源，故不再贅附。
二、上訴意旨略稱：
    (一)被告對於原審判決結果雖認為合法，但不合乎情、理，被告於警訊、偵查、
        審理中皆坦承犯罪，且於原審辯論終結前攜女說明被告犯案之動機與緣由，
        仍被判刑四月，希能再減刑度。
    (二)本案被告雖犯罪，但並無影響他人或危害社會，純因家內事，兄弟為子女問
        題而引發的刑事案件，被判刑於情、理稍有不合等語。
三、本院查：
    (一)前揭犯罪事實業據被告甲○○坦承不諱，被告指摘原審判決於情、理上顯有
        不當，且判刑過重一節，因犯人犯罪之動機、目的、犯人與被害人平日之關
        係，僅為法官科刑時應注意事項，至於刑度之多寡乃法官在法定刑範圍內裁
        量權之行使，不容被告指摘。
    (二)被告前於八十三年九月二十三日因犯傷害案件，經板橋地方法院以八十三年
        度易字第五四０九號判處有期徒刑四月確定，另於八十四年四月二十日因犯
        竊盜案件，經本院以八十四年度上易字第八十九號判處有期徒刑十月確定，
        又於八十四年八月三十一日因犯竊盜案件，經臺灣士林地方法院以八十四年
        度易字第一六一八號判處有期徒刑八月確定，上開傷害、竊盜案件經合併定
        期應執行為一年八月，於八十四年六月六日入監執行，並於八十五年四月十
        二日因縮短刑期假釋出監，縮刑期滿日期為八十六年一月十五日；復於八十
        六年五月十四日因犯竊盜案件，經板橋地方法院判處有期徒刑八月確定，於
        八十七年七月二日入監執行，並於八十八年四月十六日因縮短刑期假釋出監
        ，縮刑期滿日期為八十八年八月廿八日，此有臺灣高等法院被告全國前案紀
        錄表及臺灣高等法院檢察署刑案紀錄簡覆表各一份在卷可查，其於五年內再
        犯本件有期徒刑以上之罪，為累犯，應依刑法第四十七條規定加重其刑。
    (三)被告與其弟相處不睦，即多次毀損他人財物洩忿，造成被害人之損失與困擾
        ，被告抗辯未影響他人或危害社會，乃事後卸責之詞，不足採信。被告上訴
        顯無理由，應予駁回。
四、被告經合法傳喚，無正當理由而不到庭，爰不待其陳述，逕行判決。
五、據上論斷，應依刑事訴訟法第三百六十八條、第三百七十一條、第三百七十三條
    ，判決如主文。
本案經檢察官劉斐玲到庭執行職務。
中      華      民      國    八十九    年      十二    月      五      日
                              臺灣高等法院刑事第八庭
                                  審判長法  官  蔡  秀  雄
                                        法  官  沈  宜  生
             法  官  陳  炳  彰
右正本證明與原本無異。
不得上訴。
                                        書記官  賴  淑  真
中      華      民      國    八十九    年      十二     月      五     日
附錄：本案論罪科刑法條全文
刑法第三百五十四條
毀棄、損壞前二條以外之他人之物或致令不堪用，足以生損害於公眾或他人者，處二
年以下有期徒刑、拘役或五百元以下罰金。


司法院資訊處製作；財團法人民間司法改革基金會備份。
